THOMAS BELLAVOINE

Combs la ville / 77380 / France



Développeur Front-End **Angular**

Professionnel engagé et résolument dynamique, je cultive une passion prononcée pour l'innovation au sein des technologies web. Animé par le désir de contribuer efficacement à votre équipe, je mets à disposition mon sérieux et mon expertise technique pour impulser une dynamique de succès et de performance.

LANGUES

Français - Bilingue Anglais - Moyen

SAVOIR-ÊTRE

- Travail En Équipe
- Force De Proposition
- Adaptabilité
- Créativité
- Esprit Critique
- Proactivité

SAVOIR-FAIRE

- Angular 19
- Typescript
- HTML/CSS
- PHP/Symfony
- Wordpress
- UX/UI
- Jest/Jasmine
- CI/CD
- Scrum

EXPÉRIENCE PROFESSIONNELLE



Développeur Front-End - Mission GRDF

Web Atrio / Paris

Depuis 10-2020

- Conception et développement de l'interface utilisateur pour la gestion des relations producteurs bio-méthane
- Pilotage de l'architecture front-end Angular (migration progressive des versions 8 à 19)
- Assurance qualité par la mise en place de tests unitaires et d'intégration (Jasmine/Jest)
- Développement back-end avec Symfony et API-Platform, déploiement sur AWS Cloud
- Formation et encadrement technique des nouveaux collaborateurs

Développeur Front-End - Mission SVP

Web Atrio / Paris

05-2020 - 06-2020

- Mission critique front-end : refonte technique en urgence avant mise en production
- Refonte technique : réduction de la dette technique front-end
- Intégration complète : transformation de maquettes Zeplin en interfaces HTML5/SCSS avec templating Laravel Blade
- Compatibilité cross-browser : mise en place du support IE11 via Webpack Mix et polyfills

Développeur Front-End - Mission Longchamp

Web Atrio / Paris

04-2019 - 03-2020

- Développement de modules e-commerce HTML (ISML)/SASS/JavaScript natifs pour Salesforce Commerce Cloud avec optimisation des performances et conformité accessibilité AA
- Création d'un module Angular 7 pour la personnalisation de produits Longchamp
- Intégration UI/UX: transformation de maquettes Photoshop en interfaces interactives optimisées pour l'expérience utilisateur

Développeur Front-End

Adveris / Paris

11-2018 - 04-2019

- Conception et développement de sites web responsive (WordPress/Twig/Symfony) avec architecture front-end performante
- Migration technique vers le framework Angular et développement de nouvelles fonctionnalités
- Développement d'expériences 3D interactives avec Three.js pour enrichir l'engagement utilisateur

• **Réalisations** : sites Inovarion, Yposkesi, Metroscope (production)

Intégrateur Web

Plaza Agency / Paris

01-2014 - 12-2018

- Conception et intégration front-end pour intranets SharePoint 2010/2013 destinés aux grandes entreprises (BIC, CNES, Europe Airport, GRT)
- Optimisation d'assets : découpage précis de maquettes Photoshop et compression d'images pour des performances optimales
- **Développement responsive** HTML5/LESS/SASS garantissant une expérience utilisateur cohérente multi- dispositifs et cross-browser

Intégrateur Web

G4 Interactive / Montreuil

06-2011 - 09-2012

- Conception et développement d'outils SEO/SEA (myposeo, SEMvisu) et du site vitrine G4Interactive avec optimisation UX et performance
- Création de supports marketing : plaquettes commerciales, bannières d'a"liation et roll-up pour renforcer la visibilité produit

FORMATION -



• Bac+5 - Communication Multimédia Et Management

HETIC / Montreuil

09-2009 - 06-2012

BAC+2 - Informatique, Réseaux Et Télécommunications

IUT De L'Indre - Université D'Orléans / Orléans

09-2005 - 06-2007